臺灣臺北地方法院民事判決　　　　　　 100年度訴字第4176號
原　　　告　陳俊豪
訴訟代理人　林復宏律師
　　　　　　吳家鳳律師
　　　　　　王朝聖
被　　　告　羅嘉祥
上列當事人間侵權行為損害賠償事件，經本院刑事庭於民國100
年4 月29日以100年度附民字第192號裁定移送前來，本院於民國
100年11月30日言詞辯論終結，判決如下
    主  文
被告應給付原告新臺幣肆佰伍拾伍萬元，及自民國一百年五月十
五日起至清償日止，按年息百分之五計算之利息。
訴訟費用由被告負擔。
本判決得假執行。
    事實及理由
一、原告起訴主張：被告協助年籍不詳之詐騙集團成員申請承安
    企業社，以代售靈骨塔為幌子進行詐騙，其犯罪事實業經臺
    灣臺北地方法院檢察署檢察官以99年度偵字第27172號、100
    年度偵緝字第30號、100年度偵緝字第31號、100年度偵緝字
    第32號等提起公訴，並由本院刑事庭以100年度訴字第288號
    審理（嗣判處被告有期徒刑6 月確定）。按因故意或過失侵
    害他人之權利者，負損害賠償責任；數人共同不法侵害他人
    權利者，連帶負賠償責任，不能知其中孰為加害人者，亦同
    ；造意人及幫助人，視為共同侵權行為人；負損害賠償責任
    者，除法律另有規定或契約另有訂定外，應回復他方損害發
    生前之原狀。民法第184條、第185條、第213 條定有明文。
    被告幫助詐欺等犯行，有前揭檢察官起訴書可憑，原告因而
    損失新台幣（下同）5 萬元及30個靈骨塔位（每個15萬元）
    ，共計損失455 萬元，爰依前揭規定提起本件訴訟，並聲明
    ：被告應給付原告455 萬元，及自起訴狀繕本送達翌日起至
    清償日止，按年息5%計算之利息。
二、被告於本院民國100 年11月11日言詞辯論期日當庭表示同意
    原告之請求（參見本院卷第54頁之言詞辯論筆錄），而為認
    諾。
三、按當事人於言詞辯論時為訴訟標的之認諾者，應本於其認諾
    為該當事人敗訴之判決，民事訴訟法第384 條定有明文。查
    本件原告之上開主張，有本院100年度訴字第288號刑事判決
    在卷可佐，並經本院調閱上開刑事卷宗核閱確認無誤；而本
    件被告對於原告依民法第184條、第185條等規定，請求其賠
    償如主文第1項所示之金額及利息，亦於100年11月11日言詞
    辯論期日當庭表示同意，而為認諾，依前揭規定，本院自應
    本於被告之認諾為其敗訴之判決。從而，原告依據侵權行為
    之法律關係，請求被告給付如主文第1 項所示之損害賠償金
    額，及自刑事附帶民事訴訟起訴狀繕本送達翌日即100年5月
    15日（見100年度附民字第192號卷第3 頁）起至清償日止之
    法定遲延利息，即屬正當，應予准許。
四、本件係本於被告認諾所為判決，爰依民事訴訟法第389條第1
    項第1款依職權宣告假執行。
五、據上論結，本件原告之訴為有理由。依民事訴訟法第78條、
    第389條，判決如主文。
中    華    民    國   100    年    12    月    7     日
                  民事第五庭    法  官  陳蒨儀
以上正本係照原本作成。
如對本判決上訴，須於判決送達後20日內向本院提出上訴狀。如
委任律師提起上訴者，應一併繳納上訴審裁判費。
中    華    民    國   100    年    12    月    7     日
                                書記官  謝淑芬